# 请教，关于供应链融资的账务处理

提问人：风和日丽 时间：2012-07-11 15:23:33
供应商和银行之间签定协议，根据供应商提供的和买方之间的相关真实有效的单据，银行核准并以贴现的方式向供应商支付合格核准金额。根据协议，银行对该笔交易视为供应商向银行转让供应商对买方的与此次贴现相关的应收帐款，无论银行将来是否可以从买方处回收该应收帐款，银行均对供应商无追索权。
做为供应商，买卖交易发生时，做帐： 借：应收帐款-买方 贷：销售收入
当收到银行的款项后，直接转销账面对买方的应收账款即可，无需再确认对银行的短期借款了。 借：银行存款 贷：应收帐款-买方这样的会计处理是否正确？

回答人：chenyiwei
回复 xiongmao12 的帖子
1 、对于是否有追索权的情况，不是仅仅看合同的名义，还要进一步分析合同的具体条款，以确定申请人是否已经完全在任何情况下（不含因为申请人自身履行商务合同存在瑕疵，导致该项应收帐款不构成一项法律上具有强制执行效力的债权的情形）免受追索。
2 、如果确实可以终止确认相关应收帐款的，则实际收到款项与被终止确认的应收帐款帐面价值之间的差额属于金融资产的终止确认损益，而不是利息，因此严格来说应计入营业外支出。

提问人：xiongmao12 时间：2012-07-12 08:39:55
回复 chenyiwei 的帖子
多谢陈版主指点。但是对于 2 ，我还是不太理解。例如应收票据的贴现，差额都是作为财务费用 处理的。应收票据跟应收账款我理解都属于金融资产吧，只是体现的形式不同。为什么两者贴现差额的处理会不一样呢？而且我理解上述交易的实质就是贴现，因此我觉得计入利息更合适。请陈版主指正。

回答人：chenyiwei
利息是在一定期限内使用资金的报酬，是根据本金金额、利率和期间三个要素计算的。但如果没有追索权，会计上直接终止确认金融资产而不确认为借款，则不存在确认利息支出的基础。